臺灣板橋地方法院刑事判決　　　　　　　　　　　　　九十三年度訴字第五八二號
　　公　訴　人　臺灣板橋地方法院檢察署檢察官
　　被　　　告　甲○○
右列被告因毒品危害防制條例案件，經檢察官提起公訴（九十三年度毒偵字第八八三
、一六００號），經訊問被告為有罪陳述後，依簡式審判程序審理，並判決如左：
    主  文
甲○○連續施用第一級毒品，累犯，處有期徒刑拾月，扣案之第一級毒品海洛因壹包
（淨重零點肆伍公克、包裝重零點壹捌公克）沒收銷燬之；又施用第二級毒品，累犯
，處有期徒刑陸月。應執行有期徒刑壹年貳月，扣案之第一級毒品海洛因壹包（淨重
零點肆伍公克、包裝重零點壹捌公克）沒收銷燬之。
    事  實
一、甲○○有盜匪、違反麻醉藥品管理條例、違反毒品危害防制條例等前科，於民國
    八十四年間因違反懲治盜匪條例、麻醉藥品管理條例等案件，分別經本院以八十
    四年度少訴字第四三號判處有期徒刑二年及以八十四年度易字第六三九二號判處
    有期徒刑四月，如易科罰金以銀圓三百元折算一日確定。上開二罪經本院以八十
    五年度聲字第三一六號裁定應執行有期徒刑二年二月，自八十四年七月十七日起
    起算刑期，八十五年七月二十三日縮刑假釋出監，竟於假釋付保護管束期間內又
    因違反麻醉藥品管理條例案件，經本院以八十六年度易字第六四二號判處有期徒
    刑五月，如易科罰金，以銀圓三百元折算一日確定，前開假釋經撤銷後，應執行
    殘刑有期徒刑七月七日，並接續執行前開違反麻醉藥品管理條例案件之有期徒刑
    五月，嗣於八十八年四月二十一日縮短刑期假釋出監，八十八年七月十一日保護
    管束期滿，視為執行完畢。竟仍不知悔改，於八十八年八月間即因施用毒品案件
    ，經臺灣士林地方法院裁定送觀察、勒戒後，認無繼續施用毒品之傾向，由臺灣
    士林地方法院檢察署檢察官於八十八年九月二日以八十八年度毒偵字第二○○號
    為不起訴處分確定。復於九十一年間再因施用毒品案件，經本院以九十一年度毒
    聲字第四六一號裁定送觀察勒戒後，認有繼續施用傾向，而以九十一年度毒聲字
    第七九九號裁定強制戒治，並經本院以九十一年度易字第一二九六號判決處以有
    期徒刑四月確定，現在台灣台北監獄台北分監執行中。
二、詎甲○○明知海洛因、安非他命分別係毒品危害防制條例第二條第一、二款所定
    之第一級及第二級毒品，依法均不得施用、持有，仍基於施用第一級毒品海洛因
    之概括犯意及施用第二級毒品安非他命之犯意，分別自九十三年二月初之某日起
    至同年月九日某時止，在其台北縣三重市○○○街七十一巷十七號三樓住處多次
    施用第一級毒品海洛因，暨於九十三年二月十日十二時三十分許（起訴書誤載為
    凌晨一時三十分許）為警採驗尿液時回溯九十六小時內之某時，在不詳地點施用
    第二級毒品安非他命一次。為警於九十三年二月十日凌晨一時三十分許，在台北
    縣新莊市○○路八十二巷十二號某網路咖啡店內查獲。並扣得第一級毒品海洛因
    一包（淨重零點四五公克、包裝重零點一八公克）。經警於九十三年二月十日十
    二時三十分許採取甲○○尿液送驗，檢體呈嗎啡及安非他命陽性反應，始悉上情
    。
三、案經台北縣政府警察局新莊分局報告臺灣板橋地方法院檢察署檢察官偵查起訴。
    理  由
一、訊據被告甲○○於警詢、偵訊及本院準備程序與審理中，對右揭事實均坦承不諱
    ，而其經警於九十三年二月十日十二時三十分許採取之尿液檢體送驗結果，呈嗎
    啡及安非他命陽性反應，此有臺灣檢驗科技股份有限公司二００四年二月二十三
    日濫用藥物尿液檢驗報告及尿液檢體採集送驗紀錄表各一件（見臺灣板橋地方法
    院檢察署九十三年度核退字第二二二九０號偵查卷第七至九頁）可資為憑。此外
    ，扣案之海洛因一包確屬毒品乙節，業據被告於警詢中供明在卷屬實，並有法務
    部調查局調科壹字第○六○○○八○二四號鑑定通知書一件附卷可佐（見台灣板
    橋地方法院檢察署九十三年度毒偵字第八八三號偵查卷第四十一頁）。足見被告
    所為自白與事實相符，而得採為認定之依據。次查，被告前於八十八年八月間即
    因施用毒品案件，經臺灣士林地方法院裁定送觀察、勒戒後，認無繼續施用毒品
    之傾向，由臺灣士林地方法院檢察署檢察官於八十八年九月二日以八十八年度毒
    偵字第二○○號為不起訴處分確定，復於九十一年間再因施用毒品案件，經本院
    以九十一年度毒聲字第四六一號裁裁定送觀察勒戒後，認有繼續施用傾向，而以
    九十一年度毒聲字第七九九號裁定強制戒治，並經本院以九十一年度易字第一二
    九六號判決處以有期徒刑四月確定等情，有前揭不起訴處分書、臺灣高等法院被
    告全國前案紀錄表、本院九十一年度易字第一二九六號判決書各一件在卷可稽。
    本件事證明確，被告犯行堪以認定。
二、按被告為本件施用毒品之犯行後，毒品危害防制條例業於九十二年七月九日經總
    統令公布修正全文，並於九十三年一月九日施行生效，關於初犯施用第一級或第
    二級毒品，經觀察勒戒後，認無繼續施用傾向，由檢察官為不起訴處分確定，再
    犯施用第一級獲第二級毒品，經觀察勒戒後認有施用繼續施用毒品傾向或三犯以
    上者，依修正前毒品危害防制條例第二十條第二項中段之規定，即得追訴、審判
    。而依修正後毒品危害防制條例第二十三條規定，只要再犯施用第一級或第二級
    毒品之罪，檢察官亦應依法追訴，因此無論是依照修正前或修正後之規定，本案
    均得由檢察官依法追訴並由法院依法審判。再者，關於施用第一級毒品或第二級
    毒品之刑罰規定，不論條次、法定刑度均無變更，是依刑法第二條第一項前段之
    規定，本件自應適用裁判時之新法即修正後之毒品危害防制條例處罰，先予敘明
    。又按海洛因屬毒品危害防制條例第二條第二項第一款所列之第一級毒品，而安
    非命屬同項第二款所列之第二級毒品，是核被告甲○○所為，係犯毒品危害防制
    條例第十條第一項、第二項之施用第一級毒品海洛因罪及第二級毒品安非他命罪
    。其施用前後非法持有第一級及第二級毒品之低度行為，均已為施用之高度行為
    所吸收，不另論罪。被告多次施用第一級毒品海洛因犯行，時間緊接，所犯構成
    要件相同，為連續犯，應依刑法第五十六條之規定以一罪論，並加重其刑。又被
    告所犯上開連續施用第一級毒品海洛因及施用第二級毒品海洛因等罪，犯意各別
    、行為互殊，應予分論併罰。被告有如事實欄所載之前案紀錄及刑之執行情形，
    有台灣高等法院被告全國前案紀錄表一件在卷可查，其於有期徒刑執行完畢後五
    年內再犯本件有期徒刑以上之罪，為累犯，應依刑法第四十七條之規定遞予加重
    其刑。本院審酌被告有盜匪、違反麻醉藥品管理條例、違反毒品危害防制條例等
    前科之素行狀況，且前已有多次施用毒品紀錄，竟又為本件犯行，顯見其未知戒
    除毒癮，意志力薄弱，並考量施用毒品乃自戕行為，所生危害非鉅，暨被告坦承
    犯行，犯後態度良好等一切情狀，量處如主文所示之刑，並定應執行刑如主文所
    示。至扣案之海洛因一包（淨重零點四五公克、包裝重零點一八公克）均屬毒品
    乙節，業經認定如前，應依毒品危害防制條例第十八條之規定沒收銷燬之，併此
    敘明。
三、末按「除被告所犯為死刑、無期徒刑、最輕本刑為三年以上有期徒刑之罪或高等
    法院管轄第一審案件者外，於前條第一項程序進行中，被告先就被訴事實為有罪
    之陳述時，審判長得告知被告簡式審判程序之旨，並聽取當事人、代理人、辯護
    人及輔佐人之意見後，裁定進行簡式審判程序。」刑事訴訟法第二百七十三條之
    一定有明文。查本件被告涉犯之毒品危害防制條例第十條第一項、第二項之施用
    毒品罪，法定本刑並非最輕本刑為三年以上有期徒刑之罪，且被告於本院準備程
    序期日中已就被訴事實為有罪之陳述，經告知被告簡式審判程序之旨後，被告及
    公訴人對於本件改依簡式審判程序審理亦均表示無意見，是本院即依前揭刑事訴
    訟法規定，裁定本件進行簡式審判程序，附此敘明。
據上論斷，應依刑事訴訟法第二百七十三條之一第一項、第二百九十九條第一項前段
，修正後毒品危害防制條例第十條第一項、第二項、第二十三條第二項、第十八條第
一項前段、第三十五條第一項第三款，刑法第十一條前段、第五十六條、第四十七條
、第五十一條第五款、第十款，判決如主文。
本案經檢察官馬中琍到庭執行職務。
中　　　華　　　民　　　國　　　九十三　　　年　　五　　月　　  六  　　日
                                  臺灣板橋地方法院刑事第十一庭
                                      法　官 汪怡君
右正本證明與原本無異。
如不服本判決，應於判決送達後十日內向本院提出上訴狀 (應附繕本) ，上訴於
臺灣高等法院。
                                      書記官 方蘭芬
中　　　華　　　民　　　國　　　九十三　　　年　　五　　月　十一　    　日
附錄本案論罪科刑法條全文
毒品危害防制條例第十八條
查獲之第一、二級毒品及專供製造或施用第一、二級毒品之器具，不問屬
於犯人與否，均沒收銷燬之；查獲之第三、四級毒品及製造或施用毒品之
器具，無正當理由而擅自持有者，均沒入銷燬之。但合於醫藥、研究或訓
練之用者，得不予銷燬。
前項合於醫藥、研究或訓練用毒品或器具之管理辦法，由法務部會同行政
院衛生署定之。
毒品危害防制條例第十條
施用第一級毒品者，處六月以上五年以下有期徒刑。
施用第二級毒品者，處三年以下有期徒刑。
